【裁判字號】    97,訴,2241
【裁判日期】    970625
【裁判案由】    毒品危害防制條例
【裁判全文】
臺灣板橋地方法院刑事判決              97年度訴字第2241號
公  訴  人  臺灣板橋地方法院檢察署檢察官
被      告  甲○○
上列被告因毒品危害防制條例案件，經檢察官提起公訴（97年度
毒偵字第3815號），於本院準備程序進行中，被告就被訴之事實
為有罪陳述，經告知被告簡式審判程序之旨，並聽取當事人之意
見後，裁定進行簡式審判程序判決如下：
    主  文
甲○○施用第一級毒品，處有期徒刑陸月，如易科罰金，以新台
幣壹仟元折算壹日。扣案之注射針筒壹支沒收。
    事  實
一、甲○○前因肅清煙毒條例等案件，經本院86年度訴字第336
    號及台灣高等法院86年度上訴字第4853號分別判決有期徒刑
    3 年2 月、4 月確定，又因偽造印文案件，經本院87年度訴
    字第639 號判決有期徒刑6 月確定，上揭3 罪經合併定應執
    行刑有期徒刑3 年9 月，其另因業務過失致人於死案件，經
    本院以87年度交訴字第123 號判決有期徒刑1 年確定，經接
    續執行後，嗣於89年7 月27日假釋出監並付保護管束，惟嗣
    後該假釋經撤銷應執行殘刑有期徒刑1 年11月23日；復因偽
    造貨幣罪，經本院92年度訴字第103 號、台灣高等法院92年
    上訴字第1234號、最高法院92年度台上字第4606號判決有期
    徒刑3 年3 月確定，經與上揭假釋撤銷後之殘刑接續執行，
    於96年2 月13日因縮短刑期假釋出監並付保護管束，指揮書
    執行完畢期間應為97年6 月25日（於本案不構成累犯）。又
    其於91年間因施用毒品案件，經本院91年度毒聲字第354 號
    裁定送觀察勒戒後，因認有繼續施用毒品之傾向，再經本院
    以92年度毒聲字第57號裁定令入戒治處所施以強制戒治，嗣
    於92年6 月17日停止戒治付保護管束，而於93年1 月9 日期
    滿視為執行完畢。
二、詎其猶不知悛悔，於前開強制戒治執行完畢釋放後5 年以內
    ，再基於施用第一級毒品海洛因（下均稱海洛因）之犯意，
    於97年3 月11日晚間某時，在臺北縣泰山鄉○○路52號之住
    處，以將海洛因摻水放入針筒後注入體內之方式施用海洛因
    1 次，旋於同年3 月12日18時10分許，在台北市大同區○○
    ○路○ 段148 號前為警查獲，並扣得注射針筒1 支，經警將
    對甲○○所採集之尿液送驗結果後，係呈鴉片類陽性反應，
    而查悉上情。
三、案經臺北市政府警察局大同分局報告台灣士林地方法院檢察
    署呈請台灣高等法院檢察署檢察長令轉台灣板橋地方法院檢
    察署檢察官偵查起訴。
    理  由
一、按除被告所犯為死刑、無期徒刑、最輕本刑為3 年以上有期
    徒刑之罪或高等法院管轄第一審案件者外，於第一次審判期
    日前之準備程序進行中，被告先就被訴事實為有罪之陳述時
    ，審判長得告知被告簡式審判程序之旨，並聽取當事人、代
    理人、辯護人及輔佐人之意見後，裁定進行簡式審判程序，
    刑事訴訟法第273 條之1 第1 項定有明文。經核本件被告所
    犯係死刑、無期徒刑、最輕本刑為3 年以上有期徒刑以外之
    罪，其於準備程序中就被訴事實為有罪之陳述，經法官告知
    簡式審判程序之旨，並聽取公訴人、被告之意見後，本院爰
    依首揭規定，合議裁定由受命法官獨任進行簡式審判程序，
    合先敘明。
二、上揭事實，業據被告甲○○於本院審理中坦承不諱，且被告
    為警查獲後所採集之尿液，經送臺灣尖端先進生技醫藥股份
    有限公司以EIA 酵素免疫分析法初步檢驗，再以GC/MS 氣相
    層析質譜儀法確認檢驗結果，呈現鴉片類（海洛因）陽性之
    反應等情，有該公司97年3 月19日濫用藥物檢驗報告、台北
    市政府警察局偵辦毒品案件尿液檢體委驗單各1 紙附卷可稽
    （見偵查卷第52至54頁），復有如事實欄之扣案物可資為佐
    ，堪信其自白與事實相符。又被告前於91年間因施用毒品案
    件，經本院91年度毒聲字第354 號裁定送觀察勒戒後，因認
    有繼續施用毒品之傾向，再經本院以92年度毒聲字第57 號
    裁定令入戒治處所施以強制戒治，嗣於92年6 月17日停止戒
    治付保護管束，而於93年1 月9 日期滿視為執行完畢乙節，
    有臺灣高等法院被告前案紀錄表1 份在卷可參，被告於上開
    強制戒治執行完畢釋放後，5 年內再犯本件施用毒品犯行，
    應依法論科。
三、核被告甲○○所為，係犯毒品危害防制條例第10條第1 項之
    施用第一級毒品罪。被告施用前後持有第一級毒品之犯行，
    為施用之高度行為所吸收，不另論罪。爰審酌被告素行非佳
    ，臺灣高等法院被告前案紀錄表足考，其無視於毒品對於自
    身健康之戕害及國家對於杜絕毒品犯罪之禁令，再犯本案，
    惟考量施用毒品者均具有相當程度之生理成癮性及心理依賴
    性，戒除不易，且犯罪心態與一般刑事犯罪之本質不同，非
    難性較低，暨衡以其施用毒品之動機、犯罪後坦承犯行之態
    度、於本件為警查獲後即至醫院接受服用美沙冬治療暨提出
    行政院衛生署八里療養院之掛號卡1 紙等一切情狀，量處如
    主文所示之刑，並諭知易科罰金之折算標準，以資懲儆。末
    查，扣案之注射針筒1 支係被告所有供本件施用毒品所用之
    物，已為被告供承在卷，應依刑法第38條第1 項第2 款規定
    宣告沒收。
據上論斷，應依刑事訴訟法第273 條之1 第1 項、第299 條第1
項前段，毒品危害防制條例第10條第1 項，刑法第11條前段、第
41條第1 項前段、第38條第1 項第2 款，判決如主文。
本案經檢察官江祐丞到庭執行職務。
中    華    民    國    97    年    6     月    25    日
                  刑事第十一庭  法  官  邱景芬
以上正本證明與原本無異
如不服本判決應於送達後10日內向本院提出上訴狀
                                書記官  曾千庭
中    華    民    國    97    年    6     月    25    日
附錄本案論罪科刑法條全文
毒品危害防制條例第10條第1項
施用第一級毒品者，處6月以上5年以下有期徒刑。
施用第二級毒品者，處 3 年以下有期徒刑。


司法院資訊處製作；財團法人民間司法改革基金會備份。
